【裁判字號】    89,訴,550
【裁判日期】    890327
【裁判案由】    毒品危害防制條例
【裁判全文】
臺灣臺中地方法院刑事判決                          八十九年度訴字第五五號
    公  訴  人  臺灣臺中地方法院檢察署檢察官
    被      告  甲○○
右列被告等因毒品危害防制條例案件，經檢察官提起公訴 (八十八年度毒偵緝字第二
三號、八十九年毒偵字第三七八號)，本院判決如左：
    主  文
甲○○連續施用第二級毒品，累犯，處有期徒刑柒月。扣案之安非他命壹包（毛重約
零點伍公克）、夾鍊袋拾個沒收，安非他命部分並銷燬之。又施用第一級毒品，累犯
，處有期徒刑拾月。主刑部分，應執行有期徒刑壹年參月。
    事  實
一、甲○○於民國八十六年間，因違反麻醉藥品管理例案件，經本院判處有期徒刑三
    月如易科罰金以三百元折算一日確定，於八十六年五月八日易科罰金執行完畢。
    其猶不知悔改，因施用毒品案件，經本院以八十八年度毒聲字第三三九四號裁定
    送觀察勒戒後，認無繼續施用毒品傾向，經台中地方法院檢察署檢察官於八十八
    年六月二十四日以八十八年偵字第一四四○九、一三三二六號處分書為不起訴處
    分確定。詎甲○○復基於概括之犯意，竟於五年內即自八十八年八月四日起至八
    十九年一月六日晚間某時止，連續在其台中縣住處及台中縣清水鎮○○路二四九
    號，以將安非他命置於鋁箔紙上、下以打火機點燃產生煙氣以鼻吸用煙氣方式吸
    食，平均每二、三日施用安非他命一次，施用第二級毒品安非他命；又另行起意
    ，於八十九年一月四日某時，在其台中縣清水鎮○○路二四九號朋友住處，以將
    海洛因摻在香煙內方式，施用海洛因一次。嗣經警分別於八十八年八月九日下午
    五時五十分許、八十八年十月十八日下午二時十分許及八十九年一月七日上午一
    時許，分別在台中縣清水鎮○○路一○二號居處、同鎮○○路二十三號及中華路
    與海濱路口查獲，並扣得甲○○所有第二級毒品安非他命一包（毛重約○．五公
    克）及夾鍊袋十個，經本院以八十八年度毒聲字第六四七七號裁定送觀察勒戒後
    ，認有繼續施用毒品傾向。
二、案經台中縣警察局清水分局暨內政部警政署台中港務警察所報請臺灣臺中地方法
    院檢察署檢察官查起訴。
    理  由
一、右開犯罪事實，業據被告甲○○於本院審理時坦承不諱，且被告為警查獲後及裁
    定入台灣台中勒戒所入所執行時採集之尿液送檢驗尿液結果，確呈人體吸用海洛
    因及安非他命後之陽性反應，有台中縣衛生局尿液檢驗單成績書及長昕生活事業
    股份有限公司、私立中山醫學院附設孫中山先生紀念醫院藥物濫用檢測中心藥物
    檢驗報告單各乙紙及鑑驗尿液代號與真實姓名對照表二紙在卷可證，並有安非他
    命一包毛重約○．五公克、夾鍊袋十個扣案足稽。又被告前因施用毒品案件，經
    本院以八十八年度毒聲字第三三九四號裁定送觀察勒戒後，認無繼續施用毒品之
    傾向，經台灣台中地方法院檢察署檢察官於八十八年六月二十四日以八十八年度
    偵字第一四四○九、一三三二六號為不起訴處分確定，有不起訴處分書一紙附卷
    可稽；另被告於五年以內再犯施用第一、二級毒品海洛因、安非他命罪，經本院
    以八十八年度毒聲字第六四七七號裁定送觀察勒戒後，認有繼續施用毒品之傾向
    ，有臺灣臺中看守所附設勒戒所八十九年一月十八日中所太總字第０二五五號函
    及所附證明書各一份附卷可參。事證明確，被告犯行堪予認定。
二、核被告甲○○所為，係犯毒品危害防制條例第十條第一項施用第一級毒品罪、同
    法條第二項施用第二級毒品罪。被告因施用海洛因、安非他命毒品前後之持有海
    洛因、安非他命之低度行為，應為其施用之高度行為所吸收，均不另論罪。被告
    所為數施用安非他命毒品行為，時間緊接，所犯罪名相同，顯係基於概括之犯意
    為之，為連續犯，應依刑法第五十六條之規定以一罪論，並加重其刑至二分之一
    。被告所犯施用第一級毒品罪與施用第二級毒品罪，犯意各別，罪名不同，應分
    論併罰。被告於民國八十六年間，因違反麻醉藥品管理例案件，經本院判處有期
    徒刑三月如易科罰金以三百元折算一日確定，於八十六年五月八日易科罰金執行
    完畢，有臺灣臺中地方法院檢察署刑案資料查註記錄表可按，其於有期徒刑執行
    完畢後五年以內再犯本件有期徒刑以上刑之罪，為累犯，應分別依刑法第四十七
    條規定遞加重其刑。爰審酌被告犯罪之動機、目的、手段、施用毒品為自戕行為
    、犯罪後大致坦承不諱等一切情狀，量處如主文所示之刑，並定其執行刑。扣案
    如主文所示之物，安非他命部分應依毒品危害防制條例第十八條第一項前段宣告
    沒收並銷燬，夾鍊袋十個為被告所有，且供犯罪所用，應依刑法第三十八條第一
    項第二款規定沒收之。
據上論斷，應依刑事訴訟法第二百九十九條第一項前段，毒品危害防制條例第十條第
一項、第二項、第十八條第一項前段、第二十條第三項前段，刑法第十一條前段、第
五十六條、第四十七條、第五十一條第五款、第三十八條第一項第二款，判決如主文
。
中      華      民      國    八十九      年    三      月    二十七    日
                                    法  官  陳  學  德
右正本證明與原本無異。
如不服本判決，應於判決送達後十日內向本院提出上訴狀，上訴於臺灣高等法院臺中
分院( 須附繕本 )。
                                    書記官
中      華      民      國    八十九      年    三      月    三十      日
附錄：論罪科刑法條
毒品危害防制條例第十條
施用第一級毒品者，處六月以上五年以下有期徒刑。
施用第二級毒品者，處三年以下有期徒刑。


司法院資訊處製作；財團法人民間司法改革基金會備份。
